【裁判字號】    95,訴,49
【裁判日期】    950420
【裁判案由】    毒品危害防制條例
【裁判全文】
臺灣臺東地方法院刑事判決                95年度訴字第49號
公  訴  人  臺灣臺東地方法院檢察署檢察官
被      告  甲○○
                    號
                    （現於臺灣武陵監獄執行中）
上列被告因違反毒品危害防制條例案件，經檢察官提起公訴（95
年度毒偵字第75號），被告於準備程序中為有罪之陳述，本院合
議庭裁定由受命法官獨任進行簡式審判程序，判決如下：
    主  文
甲○○施用第一級毒品，累犯，處有期徒刑拾月。扣案之海洛因
壹小包（淨重零點零壹公克）沒收銷燬之。
    事  實
一、甲○○前於民國86年間因違反槍砲彈藥刀械管制條例案件，
    經臺灣高雄地方法院判處有期徒刑10月確定，於89年1月6日
    假釋付保護管束，嗣經撤銷假釋，於90年3 月23日入監執行
    殘刑，至91年10月31日縮刑期滿執行完畢。另又於89年間因
    施用毒品案件，經臺灣高雄地方法院裁定送強制戒治，於90
    年3 月16日停止強制戒治出監，經臺灣高雄地方法院檢察署
    檢察官於90年9 月25日以90年度戒毒偵字第1128號不起訴處
    分確定。詎仍不知悔改，復於強制戒治執行完畢釋放後5 年
    內之94年9 月14日11時45分經警採集其尿液檢體時回溯前48
    小時內之某時，在其位於高雄市○○區○○里○○街8巷3弄
    6之1號之住處內，施用第一級毒品海洛因1次，嗣於同年9月
    14日10時35分，在上開事實未經有偵查犯罪權限之公務機關
    發覺前，持第一級毒品海洛因1 小包（淨重0.01公克），自
    行前往高雄市政府警察局左營分局坦承上開施用第一級毒品
    之事實，進而接受本件裁判。
二、案經高雄市政府警察局左營分局報告臺灣臺東地方法院檢察
    署檢察官偵辦。
    理  由
一、按本件被告甲○○所犯係死刑、無期徒刑、最輕本刑為3 年
    以上有期徒刑以外之罪，且非高等法院管轄之第一審案件，
    而被告於準備程序進行中，已就前揭被訴事實為有罪之陳述
    ，經受命法官告知簡式審判程序之旨，並聽取其與檢察官之
    意見後，本院認無不得或不宜改依簡式審判程序進行之情事
    ，依刑事訴訟法第273條之1第1 項規定，裁定本件由受命法
    官獨任進行簡式審判程序，合先敘明。
二、上揭事實，業據被告於警詢及本院審理中均坦承不諱，且被
    告經警於上開時地採驗之尿液檢體，經送高雄市立凱旋醫院
    檢驗結果，呈嗎啡陽性反應，有該院94年10月3 日濫用藥物
    尿液檢驗報告及高雄市政府警察局左營分局毒品案嫌疑人尿
    液代碼與姓名對照表各1紙附卷足稽，又扣案之白色粉末1小
    包（淨重0.01公克）確屬第一級毒品海洛因，亦有法務部調
    查局94年11月22日調科壹字第220021526 號鑑定通知書附卷
    可按，足見被告自白與事實相符。又被告前於89年間因施用
    毒品案件，經臺灣高雄地方法院裁定送強制戒治，於90 年3
    月16日停止強制戒治出監，經臺灣高雄地方法院檢察署檢察
    官於90年9 月25日以90年度戒毒偵字第1128號不起訴處分確
    定，有臺灣高等法院被告前案紀錄表可佐，其於強制戒治執
    行完畢釋放後5 年內，再犯本件違反毒品危害防制條例第10
    條第1項之罪，應依法論罪科刑。
三、核被告所為，係犯毒品危害防制條例第10條第1 項施用第一
    級毒品罪。被告施用第一級毒品海洛因前持有毒品之低度行
    為，為其施用之高度行為所吸收，不另論處。被告前於86年
    間因違反槍砲彈藥刀械管制條例案件，經臺灣高雄地方法院
    判處有期徒刑10月確定，於89年1月6日假釋付保護管束，嗣
    經撤銷假釋，於90年3 月23日入監執行殘刑，至91年10月31
    日縮刑期滿執行完畢，有前揭前案紀錄表可憑，其於5 年內
    再犯本件有期徒刑以上之罪，為累犯，應依刑法第47條規定
    加重其刑。又本件被告於上開犯罪未經有偵查犯罪權限之公
    務機關發覺前，主動持海洛因向警方自首施用第一級毒品之
    犯行，並接受本件裁判之事實，有高雄市政府警察局左營分
    局94年9月14日調查筆錄附卷可稽（見警卷第2頁），應依刑
    法第62條前段自首之規定減輕其刑，並依法先加後減之。爰
    審酌被告前經強制戒治處遇執畢，未見斷絕毒癮，再為施用
    ，惟念犯後坦認犯行，且其施用毒品固戕害自身健康，惟尚
    未危害他人等一切情狀，量處如主文所示之刑。扣案之海洛
    因1 小包（淨重0.01公克）為第一級毒品，應依毒品危害防
    制條例第18條第1 項前段，不問是否屬於被告所有，均沒收
    銷燬之。
據上論斷，應依刑事訴訟法第273條之1 第1項、第299條第1項前
段，毒品危害防制條例第10條第1項、第18條第1項前段，刑法第
11條、第47條、第62條前段，判決如主文。
本案經檢察官乙○○到庭執行職務。
中    華    民    國    95    年    4     月    20    日
                  刑事第三庭    法  官  黃珮茹
以上正本證明與原本無異。
如不服本判決，應於判決送達後10日內向本院提出上訴狀（須附
繕本）。「切勿逕送上級法院」
                                書記官  徐源坤
中    華    民    國    95    年    4     月    20    日
附錄論罪法條：
毒品危害防制條例第10條第1項
施用第一級毒品者，處六月以上五年以下有期徒刑。
毒品危害防制條例第18條第1項前段
查獲之第一、二級毒品及專供製造或施用第一、二級毒品之器具
，不問屬於犯人與否，均沒收銷燬之；查獲之第三、四級毒品及
製造或施用毒品之器具，無正當理由而擅自持有者，均沒入銷燬
之。但合於醫藥、研究或訓練之用者，得不予銷燬。
前項合於醫藥、研究或訓練用毒品或器具之管理辦法，由法務部
會同行政院衛生署定之。
中華民國刑法第11條
(本總則對於其他刑罰法規之適用)
本法總則於其他法令有刑罰之規定者，亦適用之。但其他法令有
特別規定者，不在此限。
中華民國刑法第47條
(累犯)
受有期徒刑之執行完畢，或受無期徒刑或有期徒刑一部之執行而
赦免後，五年以內再犯有期徒刑以上之罪者，為累犯，加重本刑
至二分之一。
中華民國刑法第62條前段
(自首減輕)
對於未發覺之罪自首而受裁判者，減輕其刑。但有特別規定者，
依其規定。


司法院資訊處製作；財團法人民間司法改革基金會備份。
